

Federico Irarrázaval

FULL STACK DEVELOPER



Perfil personal

Me defino como una persona proactiva, perseverante, metódica y en constante aprendizaje.

Como profesional, mis estudios y experiencia me orientaron siempre a la búsqueda de soluciones orientadas al cliente y la entrega de productos y servicios de alta calidad.

Tecnologías

JavaScript | Typescript | Node.js Express.js | Koa.js | Fastify | MongoDB Mongoose | API REST | JSON | HTML React | Redux | CSS | Chakra UI Bootstrap | Railway | Heroku Vercel | Vtex IO

Aptitudes y habilidades

- Trabajo en equipo | Metodología SCRUM
- Soft skills desarrolladas
- Nivel de inglés avanzado (C2 Proficient)

Intereses

Disfruto de la lectura, la tecnología y el gamming.

Tengo interés también por los deportes en general. En la actualidad practico arquería.

Información de contacto









1 - 3 - 2024

Experiencia Profesional

ITGlobers - Desarrollador Back End (Feb. 2023 - Presente)

Desarrollo Back-end para proyectos de marketplaces y e-commerce trabajando con Typescript, Node.js, Express.js, Koa.js, API REST, y VTEX IO. Destacados proyectos incluven:

- Desarrollo de soluciones de integración entre sistemas de pago y e-commerce VTEX. Colaboré como desarrollador back-end y lider del equipo de desarrollo de pagos.
- Diseño y desarrollo de solución para la sincronización de datos en sistemas de almacenamiento.
- Integración de JIRA con google Forms para automatización de flujos de trabajo.
- Auditoría de arquitectura, integraciones y aplicaciones personalizadas para optimización de e-commerce.

Experiencia Académica

Bootcamp Full Stack Web Developer

Henry, 2022

1000 horas de cursada y práctica con las siguientes tecnologías: Javascript, Node.js, Express.js, PostgreSQL, Sequelize, API REST, React, Redux, HTML y CSS. Colaboré en los siguientes proyectos:

Desarrollo grupal de 4 semanas bajo la metodología ágil SCRUM. Trabajé como full stack developer.

Proyecto: plataforma de streaming de películas y series realizado con Javascript, Node.js, Express.js, MongoDB, Moongose, React, Redux, Chakra UI, CSS, Cloudinary, Firebase, Stripe, API REST y Email.js, Deployado con Railway y Vercel.

Seleccionado por el bootcamp de Henry entre los top 4 proyectos de la cursada.

⊘ Gaming & Beyond Project (2022)

Desarrollo de 4 semanas. Trabajé como full stack developer.

Proyecto: website de portal de videojuegos realizado siguiendo los principios de arquitectura limpia y con Typescript, Javascript, Fastify, MongoDB, API REST, React, Redux y CSS. Deployado con Railway y Vercel.

Cursos Relevantes en Desarrollo de Software

- Curso "Redes, Gobernanza y Machine Learning en AWS." Platzi, 2023
- Curso "Cómputo, almacenamiento y bases de datos en AWS." Platzi, 2023
- Curso "Introducción a AWS". Platzi, 2023
- Curso "Introducción a Cloud Computing". Platzi, 2023
- Curso "Typescript POO y asincronía". Platzi, 2023
- Curso "Backend con node.js. y autenticación con passport.js y jwt". Platzi, 2023
- Curso "Práctica de Node.js: Autenticación". Platzi, 2023
- Curso "Typescript. Tipos avanzados y funciones". Platzi, 2023
- Curso "Typescript. Fundamentos". Platzi, 2023
- Curso "Backend con Node.js: API REST con express.js". Platzi, 2023
- Curso "Node.js. Fundamentos. Platzi, 2023

Background Laboral

Abogado Senior

Baker McKenzie, 2015 - 2022

Asesoramiento a empresas locales y extranjeras y manejo de litigios en cuestiones de derecho laboral. A cargo de equipos de paralegals y abogados juniors.

Abogado Junior

Mansueti, Gallo & Sallete, 2015

Asesoramiento jurídico en material laboral.

Background académico

Posgrados y Especialización en Derecho Laboral

Universidad Católica Argentina, 2016 - 2020

Abogacía

Universidad Católica Argentina, 2006 - 2014

Bachiller

Colegio Los Molinos, 1994 - 2006



Federico Irarrazaval

FULL STACK DEVELOPER



About me

I am proactive and disciplined.

My academic and employment experience have always oriented me to deliver customer-oriented and high quality products and services.

Technologies

JavaScript | Typescript | Node.js Express.js | Koa.js | Fastify | MongoDB Mongoose | API REST | JSON | HTML React | Redux | CSS | Chakra UI Bootstrap | Railway | Heroku Vercel | Vtex IO

Skills

- Team work | SCRUM methodology
- Developed soft skills
- Advanced English proficiency (C2 Proficient)

Hobbies

I enjoy my reading, as well as technology and gamming.

I am also interested in sports. Currently practicing archery.

Contact Me









March 1, 2024

Professional Experience

ITGlobers - Back End Engineer (Feb. 2023 - Present)

Back end developer for marketplaces and e-commerce projects working with Typescript, Node.js, Express.js, Koa.js, API's, and VTEX IO. Notable projects include:

- Development of integration solutions between VTEX e-commerce and payment provider systems. Contributed as a back-end developer and leader of the payments development team.
- Design and development of a solution for data synchronization between two storage systems.
- Integration of JIRA with Google Forms for workflow automation.
- Audit of architecture, integrations, and custom applications for e-commerce optimization.

Academic Experience

Bootcamp Full Stack Web Developer

Henry, 2022

1000 hours of courses and practice with the following technologies: Javascript, Node.js, Express.js, PostgreSQL, Sequelize, API REST, React, Redux, HTML and CSS I collaborated in the following projects:

 $4\ \text{weeks}$ development experience under SCRUM methodology. I collaborated as full stack developer.

Kinema is a movie and tv shows streaming website built with the following technologies: Javascript, Node.js, Express.js, MongoDB, Moongose, React, Redux, Chakra UI, CSS, Cloudinary, Firebase, Stripe, Email.js, Railway and Vercel.

Kinema was selected by Henry's bootcamp among the top 4 projects of the course.

4 weeks development experience.

G&B is a videogame browser website built following clean architecture principles and with the following technologies: Typescript, Javascript, fastify, PostgreSQL, Sequelize, React, Redux and CSS. Deployed with Railway and Vercel.

Relevant Programming Courses

- Course "Networking, Governance and Machine Learning on AWS." Platzi, 2023
- Course "Compute, storage and databases on AWS." Platzi, 2023
- Course "Introduction to AWS". Platzi, 2023
- Course "Introduction to Cloud Computing". Platzi, 2023
- Course "Typescript OOP and asynchrony". Platzi, 2023
- Course "Node. and authentication with passport and jwt". Platzi, 2023
- Course "Node.js practice: Authentication". Platzi, 2023
- Course "Typescript. Advanced types and functions". Platzi, 2023
- Course "Typescript. Fundamentals". Platzi, 2023
- Course "Backend with Node.js: REST API with express.js". Platzi, 2023
- Course "Node.js. Fundamentals. Platzi, 2023

Employment Background

Sr. Attorney

Baker McKenzie, 2015 - 2022

Labour & Employment law advise and litigation for local and foreign companies. Led paralegals and junior attorneys teams.

Jr. Attorney

Mansueti, Gallo & Sallete, 2015 Labour & Employment law advice.

Academic Background

Postgraduate and Specialization in Labor Law

Pontifical Catholic University of Argentina, 2016 - 2020

Law Degree

Pontifical Catholic University of Argentina, 2006 - 2014

Bachelor's Degree

Los Molinos School, 1994 - 2006